【裁判字號】    95,訴,1486
【裁判日期】    950615
【裁判案由】    清償借款等
【裁判全文】
臺灣臺北地方法院民事判決              95年度訴字第1486號
原      告  台灣中小企業銀行股份有限公司
法定代理人  己○○
訴訟代理人  乙○○
被      告  卓誠股份有限公司
兼
法定代理人  丁○○
被      告  丙○○
            （原名梁一雄）
            戊○○
            甲○○
上列當事人間請求清償借款等事件，本院於民國95年6月1日言
詞辯論終結，判決如下：
    主  文
被告卓誠股份有限公司、丁○○、丙○○、戊○○、甲○○應連
帶給付原告新台幣貳佰貳拾貳萬壹仟參佰陸拾捌元，及自民國九
十四年十一月八日起至清償日止，按年息百分之六‧三四計算之
利息，暨自民國九十四年十二月九日起，逾期清償在六個以內者
，按前開利率百分之十，逾期超過六個月者，按前開利率百分之
二十計算之違約金。
被告丁○○應給付原告新台幣壹拾參萬肆仟肆佰伍拾肆元，及其
中新台幣壹拾參萬零柒佰零肆元自民國九十五年一月八日起至清
償日止，按年息百分之十七計算之利息，暨自九十五年一月八日
起延滯第一個月，當月計付逾期手續費新台幣壹佰元，延滯第二
個月，當月計付逾期手續費新台幣參佰元，延滯第三個月以上者
，按月計付逾期手續費新台幣陸佰元。
訴訟費用由被告卓誠股份有限公司、丁○○、丙○○、戊○○、
甲○○連帶負擔百分之九十四‧三，餘由被告丁○○負擔。
    事實及理由
一、當事人得以合意定第一審管轄法院。但以關於由一定法律關
    係而生之訴訟為限。前項合意，應以文書證之，民事訴訟法
    第24條定明文。查本件兩造於借據第6條第7項、授信約定書
    第12條合意以台灣台北地方法院為第一審管轄法院，是本院
    自有本件第一審管轄權，合先續明。
二、本件被告卓誠股份有限公司、丁○○、丙○○、戊○○、甲○○未於言詞辯論期日到場，亦未提出書狀作何聲明或陳述
    。
三、原告起訴主張：被告卓誠股份有限公司前於民國（下同）94
    年1月6日邀及其餘被告為連帶保證人向借款新台幣（下同）
    3,000,000元，約定借款期間自94年1月7日起至97年1月7日
    止，利息按原告基準利率加2.81%計付（現年息為6.34%），
    按月償還本息，逾期清償在6個月以內者，按前開利率10%，
    逾期超過6個月者，按前開利率20%計算之違約金。詎被告卓
    誠股份有限公司自94年11月起即未依約繳款，迄欠原告本金
    2,221,368元及自94年11月8日起至清償日止之利息、違約金
    未為清償，依授信約定書第5條之約定，債務視為全部到期
    ，被告自應一次全數清償。又被告丁○○持有原告所核發之
    COMBO白金信用卡（卡號：0000000000000000），依約定條
    款第15條第3項約定，被告丁○○得以循環信用方式繳付最
    低應繳款項，惟應自各筆帳款結帳日之次日起，就帳款餘額
    以年息17%計算循環信用利息，如未繳清最低應繳款項者，
    ，其延滯第1個月，當月計付逾期手續費100元，延滯第2個
    月，當月計付逾期手續費300元，延滯第3個月以上者，按月
    計付逾期手續費新台幣600元。詎被告自94年12月起即未繳
    付最低應繳款項，依約債務亦視為全部到期，迄欠原告本金
    130,704元、循環利息及違約金3,750元，計134,454元，及
    本金部分自95年1月8日起計算之利息及違約金未為清償。為
    此，爰依消費借貸、連帶保證法律關係及信用卡契約，提起
    本件訴訟。並聲明如主文所示。
四、被告卓誠股份有限公司、丁○○、丙○○、戊○○、甲○○
    未於言詞辯論期日到場，亦未提出書狀作何聲明或陳述。
五、原告主張之事實，已據其提出與所述相符借據、連線作業通
    用查詢驗證單、信用卡申請書暨約定條款、帳單、授信約定
    書（上均影本）等件為證。被告則未提出書狀答辯以供斟酌
    ，應認原告之主張為可採信。
六、按（消費借貸之）借用人應於約定期限內，返還與借用物種
    類、品質、數量相同之物，未定返還期限者，借用人得隨時
    返還，貸與人亦得定一個月以上之相當期限，催告返還。民
    法第 478條定有明定。而遲延之債務，以支付金錢為標的者
    ，債權人得請求依法定利率計算之遲延利息。但約定利率較
    高者，仍從其約定利率。當事人得約定債務人不履行債務時
    ，應支付違約金，同法第233條第1項、第250條第1項亦分別
    定有明文。次按，稱保證者，謂當事人約定，一方於他方之
    債務人不履行債務時，由其代負履行責任之契約。又連帶債
    務之債權人，得對於債務人中之一人或數人或其全體，同時
    或先後請求全部或一部之給付。連帶債務未全部履行前，全
    體債務人仍負連帶責任，民法第739條、第273條分別定有明
    文。查被告卓誠股份有限公司既積欠原告如主文第一項所示
    之款項迄未清償，依約自應就其欠款負清償之責。又被告丁○○、丙○○、戊○○、甲○○既為被告卓誠股份有限公司
    之連帶保證人，自應就前揭欠款負連帶清償之責。次查，本
    件被告丁○○既因使用原告核發之信用卡消費而積欠原告如
    聲明第二項所示之金額，自應依信用卡約定條款之約定就使
    用信用卡所生之消費款項負清償之責。
七、從而，原告依消費借貸及連帶保證契約請求被告卓誠股份有
    限公司、丁○○、丙○○、戊○○、甲○○連帶給付如主文
    第一項所示，並依信用卡契約請求被告丁○○給付如主文第
    二項所示之金額，為有理由，應予准許。
八、本件原告之訴為有理由，依民事訴訟法第385條第1項前段、
    第78條、第85條第1項、第2項，判決如主文。
中    華    民    國    95    年    6     月    15    日
                  民事第三庭    法  官  林振芳
以上正本係照原本作成
如對本判決上訴，須於判決送達後20日內向本院提出上訴狀
中    華    民    國    95    年    6     月    15    日
                                書記官  李淑芬


司法院資訊處製作；財團法人民間司法改革基金會備份。
